【裁判字號】    99,易,4
【裁判日期】    990712
【裁判案由】    賭博
【裁判全文】
福建金門地方法院刑事判決                 99年度易字第4號
公  訴  人  福建金門地方法院檢察署檢察官
被      告  丙○○
上列被告因賭博案件，經檢察官提起公訴（99年度偵字第10號）
，本院判決如下：
    主  文
丙○○犯賭博罪，處罰金新臺幣壹仟元，如易服勞役，以新臺幣
壹仟元折算壹日。扣案如附表編號一至五、八至十一之物均沒收
。
    事  實
一丙○○明知周蓓君（另案審理中）所經營位於金門縣金湖鎮新
  湖里湖前62之2號之公眾得出入場所「金礦娛樂世界電子遊藝
  場」（下稱金礦電子遊藝場），其內擺設之「百家樂」電玩機
  台，玩法為賭客以至少新臺幣（下同）1,000元之現金請店員
  為其開分，現金兌換分數之開分比例則為一比一，開分後賭客
  可操作機台下注選擇押注「莊家贏」、「閒家贏」、「和」或
  「對子」，每次最少下注100分，最多12,000分，下注後由機
  台之機械手臂隨機發給莊家及閒家各2張牌，於螢幕上顯示莊
  家、閒家之牌面，牌面點數A至9均以面值計算，10、J、Q、K
  則均為0點，發牌後依如附件之遊戲規則卡決定是否補牌，停
  牌後莊家、閒家撲克牌點數各自相加，點數相加總和超過9時
  ，僅以其個位數計分，以點數高者為勝，賭客押注莊家勝而押
  中時賠率為1.95倍，押注閒家勝而押中時賠率則為2倍，押注
  莊家、閒家牌面各自相加點數相同即「和」之情形，押中時賠
  率為9倍，押注莊家或閒家任一方出現「對子」，押中時賠率
  則為11倍，未押中時所押注分數則逕予扣除。賭客離場時，可
  將把玩機台所累計分數向店員換取積分卡留待下次使用或直接
  以相同於開分之比率兌換現金，為賭博性電玩。竟基於賭博之
  犯意，於民國98年10月8日中午12時20分許，前往上址把玩百
  家樂賭博性電玩機台，嗣於同日中午12時50分許，為警持福建
  金門地方法院核發之搜索票前往上址執行搜索，當場查獲，並
  扣得如附表所示之物。
二案經金門縣警察局金湖分局報告福建金門地方法院檢察署檢察
  官偵查後提起公訴。
    理  由
一證據能力部分：
(一)被告丙○○業於本院99年4月15日準備程序期日表示其於警詢
  及偵查中不利於己之自白部分，未曾經強暴、脅迫等不正訊問
  ，此外依卷內現有一切事證，亦無刑事訴訟法第156條第1項、
  第158條之2所定不得作為證據之情形，自應認前揭警詢、偵訊
  筆錄均得作為證據。
(二)甲○○、乙○○、丁○、陳湘妮於警詢中之供述及卷附警製搜
  索扣押筆錄、扣押物品目錄表、扣押物品收據，業經被告表示
  同意作為證據(本院卷第12頁)，本院審酌該書面作成時之情況
  ，並無違法取得或證明力過低等不宜作為證據使用之情形，依
  刑事訴訟法第159條之5規定，自有證據能力。
(三)證人甲○○、乙○○、丁○於檢察官面前所為之供述筆錄，係
  向通常均能遵守法律規定，不致違法取供之檢察官所為陳述，
  且經具結以擔保其陳述之可信性，依刑事訴訟法第159條之1第
  2項，得作為證據。惟陳湘妮於偵訊中所為之供述，係以被告
  身分接受訊問，並未具結以擔保其供述之真實性，復未於本院
  審理時到庭接受被告對質詰問，依刑事訴訟法第158條之3，自
  不得作為證據。
二實體事實之認定：訊據被告丙○○固坦承有於上開時間至金礦
  電子遊藝場把玩百家樂電玩機台，惟矢口否認有何賭博犯行，
  辯稱不知可以分數兌換現金云云，經查：
(一)百家樂電玩機台玩法係如犯罪事實欄之記載，且被告確有於上
  揭時地把玩之事實，業經被告迭於警詢、偵訊及本院審理時所
  自承（警卷第41至42頁、福建金門地方法院檢察署98年度偵字
  第482號卷【下稱偵卷】第14至15頁、98年度他字第144號卷【
  下稱他卷】第6頁、本院卷第67頁），核與證人甲○○、乙○○及丁○於本院審理時（本院卷第34至35、30、41頁）、證人
  丁○於偵訊時（偵卷第19頁）、甲○○與丁○於警詢時（警卷
  第33至34、21至24頁）之陳述相符，已可認定。
(二)被告雖以前詞置辯，惟證人即同遭查獲之賭客甲○○、乙○○
  均證稱：金礦電子遊藝場百家樂電玩機台開分比例為一比一，
  沒有其他比例等語（本院卷第34、31至32頁），參照證人丁○
  證稱：伊於98年2月7日至本件員警前往搜索之98年10月8日止
  在金礦電子遊藝場工作，工作內容係為顧客開分，金礦電子遊
  藝場百家樂電玩機台開分比例為一比一，沒有其他比例，當天
  伊為丙○○開了10萬分等語（本院卷第38至39、42頁），可見
  金礦電子遊藝場百家樂電玩機台開分比例為一比一，並無其他
  比例，且被告當天已以現金10萬元開了10萬分用以把玩百家樂
  電子遊戲機台。查百家樂本為博奕遊戲，此為公知之事實，況
  一般益智性電玩機具如時下常見之跳舞機、賽車、格鬥天王等
  ，均具備強烈聲光、動作、影音效果等感官刺激，須靈活動腦
  操縱，有高度趣味性，為現今電子遊藝場之熱門電子遊戲機台
  ，把玩一次約數分鐘，亦不過須花費二、三十元，縱使不欲把
  玩上開電玩機具，時下網咖林立，不但供應餐點飲料，收費亦
  相當便宜，一小時不過數十元，玩家長時間沈浸其間把玩同樣
  經過精心程式設計、畫面精緻、音效震撼逼真之「魔獸世界」
  、「CS」、「暗黑的破壞神」、「惡靈古堡」等眾多單機版或
  線上遊戲，店家亦不會驅趕，玩家甚至可與其他玩家連線對戰
  ，兼有娛樂及社交功能；而百家樂電玩機台玩法僅為玩家隨機
  按鈕選擇押注「莊家贏」、「閒家贏」、「和」或「對子」，
  機台再依事先設定之機率決定出現之結果，玩家押中者贏，其
  玩法呆板單調，遠不如前述電玩有趣，且一次下注金額至少
  100 分，換算現金為100元，機台開牌1次後即分勝負，未押中
  所投注分數即遭沒入，若押中而不能換取現金，所得分數僅能
  累積用以繼續把玩使用，一般人焉有可能願意花費遠高於前揭
  跳舞機等益智性電玩之代價把玩百家樂電玩機台？況被告自承
  現職為台電員工，一個月收入僅6、7萬元、不是大富豪、名下
  無任何不動產，存款僅數十萬元，上次前往金礦電子遊藝場把
  玩百家樂遊戲機台，將10萬分全部輸光約花費一、兩個小時等
  語（本院卷第64至65頁），從被告前揭供述，可見其經濟狀況
  僅小康，若其不知百家樂電子遊戲機台為賭博性電玩，可利用
  贏得分數兌換現金，竟會僅為換取可繼續把玩玩法如此單調無
  聊之百家樂電玩機台之分數，願意一口氣以10萬元兌換可把玩
  百家樂機台長達一兩個小時之分數，顯然不合情理、匪夷所思
  ，足認被告已知金礦電子遊藝場之百家樂電玩機台為賭博性電
  玩、可兌換現金仍前往把玩之賭博犯意昭昭甚明，所辯無非卸
  責之詞，諉無可採。故本件賭博犯行事證明確，已可認定，自
  應依法論科。
三核被告丙○○所為，係犯刑法第266條第1項之普通賭博罪。爰
  審酌被告於公眾得出入場所把玩賭博性電玩，敗壞社會風氣，
  犯後始終否認犯行，顯無悔意等一切情狀，量處如主文所示之
  刑，並諭知易服勞役之折算標準。
四扣案如附表編號1至4之現金，均為在賭檯或兌換籌碼處扣得之
  財物；如附表編號5、8至11之物品，則均為當場賭博之器具，
  均應依刑法第266條第2項沒收；至於如附表編號6、7、12至13
  之物品，檢察官並未說明其用途，依卷內一切現有事證亦無法
  認定其為在賭檯或兌換籌碼處扣得之財物、當場賭博之器具或
  違禁品、供犯罪所用或所得之物，爰均不為沒收之諭知。
據上論斷，應依刑事訴訟法第299條第1項前段、刑法第266條、
第42條第3項，刑法施行法第1條第1項、第2項前段，判決如主文
。
本案經檢察官許志龍到庭執行職務。
中    華    民    國    99    年    7     月    12    日
                  刑事庭    法  官  許嘉容
以上正本證明與原本無異。
如不服本判決，應於送達後10日內向本院提出上訴書狀，並應敘
述具體理由。如未敘述上訴理由者，應於上訴期間屆滿後20日內
向本院補提理由書狀（均須按他造當事人之人數附繕本）「切勿
逕送上級法院」。
                            書記官  徐振玉
中    華    民    國    99    年    7     月    13    日
附錄法條：
中華民國刑法第266條
在公共場所或公眾得出入之場所賭博財物者，處1千元以下罰金
。但以供人暫時娛樂之物為賭者，不在此限。
當場賭博之器具與在賭檯或兌換籌碼處之財物，不問屬於犯人與
否，沒收之。
附表：
┌───┬─────────┬───┬──────────┐
│編  號│  物  品  名  稱  │數  量│    用       途     │
├───┼─────────┼───┼──────────┤
│  1   │新臺幣千元鈔      │76張  │                    │
├───┼─────────┼───┤                    │
│  2   │新臺幣五百元鈔    │9 張  │                    │
├───┼─────────┼───┤                    │
│  3   │新臺幣百元鈔      │40張  │   在賭檯或兌換     │
├───┼─────────┼───┤   籌碼處之財物     │
│  4   │新臺幣硬幣        │146 枚│                    │
│      │                  │（10元│                    │
│      │                  │145 枚│                    │
│      │                  │、50元│                    │
│      │                  │1 枚）│                    │
├───┼─────────┼───┼──────────┤
│  5   │財星育樂廣場集點卡│79張  │累計把玩百家樂機台所│
│      │                  │      │得分數              │
├───┼─────────┼───┼──────────┤
│  6   │金礦電玩統計表    │1 張  │                    │
├───┼─────────┼───┤    不    明        │
│  7   │電腦紀錄列印表    │25張  │                    │
├───┼─────────┼───┼──────────┤
│  8   │百家樂遊戲規則卡  │5 張  │ 說明百家樂遊戲規則 │
├───┼─────────┼───┼──────────┤
│  9   │封條              │760 張│  封存洗好之撲克牌  │
├───┼─────────┼───┼──────────┤
│ 10   │撲克牌            │5 箱  │  顯示莊家、閒家牌  │
│      │                  │      │  面點數            │
├───┼─────────┼───┼──────────┤
│ 11   │百家樂電玩電腦主機│1 臺  │ 運作百家樂電玩機台 │
├───┼─────────┼───┼──────────┤
│ 12   │彈珠盤電玩機具    │4 臺  │                    │
├───┼─────────┼───┤     不    明       │
│ 13   │賽馬電玩機具      │1 臺  │                    │
└───┴─────────┴───┴──────────┘
附件：

司法院資訊處製作；財團法人民間司法改革基金會備份。
